# 购买财务软件如何账务处理

提问人：younghan 时间：2015-06-11 09:09:32
我觉得，预付的进度款可以放“在建工程-软件系统”，等达到预定用途（验收）后转为“无形资产”核算，并开始计提无形资产摊销。

回答人：chenyiwei
“在建工程”一般是用于核算尚未达到预定可使用状态的固定资产，不用来核算尚未达到可供使用状态的无形资产。

提问人：zhuzlcn8 时间：2015-06-12 14:53:15
陈版主，您觉得就应该放什么科目核算比较恰当呢？

回答人：chenyiwei
其他非流动资产。 或者直接在“无形资产”科目中核算和列报。